【裁判字號】    90,易,1551
【裁判日期】    901228
【裁判案由】    竊盜
【裁判全文】
臺灣臺北地方法院刑事判決                          九十年度易字第一五五一號
    公  訴  人  臺灣臺北地方法院檢察署檢察官
    被      告  甲○○
右列被告因竊盜案件，經檢察官提起公訴（九十年度偵字第一四七一八號），本院判
決如左：
    主  文
甲○○逾越安全設備，於夜間侵入住宅竊盜，處有期徒刑柒月。
    事  實
一、甲○○意圖為自己不法之所有，於民國八十九年八月四日晚上十一時三十分許夜
    間，利用台北市○○區○○路二八六號公寓樓門未關之機會，進入該公寓七樓加
    蓋之頂樓，並先逾越頂樓窗戶安全設備後，再侵入乙○○之七樓住宅內（侵入住
    宅部分未據告訴），竊取其所有之電話組二組、黑木雕關公神像一尊、茶壺五、
    六十個等物，嗣經乙○○報經台北市政府警察局信義分局警員前來處理，並於其
    住宅客廳矮櫃上採獲指紋數枚，送經內政部警政署刑事警察局比對結果，核與甲
    ○○左環指指紋相符，始查悉上情。
二、案經台北市政府警察局信義分局報請台灣台北地方法院檢察署檢察官偵查起訴。
    理  由
一、右揭事實，業據被告甲○○於偵查及本院審理時坦承不諱，核與被害人乙○○於
    警訊中指述情節亦約相符合，且被害人乙○○家中所遺留可疑之指紋，經送請內
    政部警政署刑事警察局比對結果，確認被害人家中所採獲之指紋，與該局檔存甲
    ○○指紋卡之左環指指紋相符，復有該局鑑定書一份在卷可憑，足見被告前揭自
    白之內容與事實相符，本件事證已臻明確，被告犯行至堪認定。
二、核被告甲○○所為，係犯刑法第三百二十一條第一項第一款、第二款之罪；爰審
    酌被告甲○○犯罪之動機、目的、所受之刺激、手段、所生危害及犯罪後坦承不
    諱之態度，惟尚未與被害人達成和解等一切情狀，量處如主文所示之刑，以資懲
    儆。
三、另公訴意旨略以：被告甲○○逾越安全設備，於夜間侵入被害人乙○○住宅，尚
    竊取乙○○所有以日本錢幣所製作之廟塔裝飾物、吸塵器、床單、冷氣、電磁爐
    、電視機、煤油暖爐等物，而涉犯刑法第三百二十一條第一項第一款、第二款之
    罪嫌云云。訊據被告甲○○堅詞否認有何行竊前開物品之犯行，辯稱：伊僅竊取
    被害人家中電話組、黑木雕關公神像、茶壺等物，其餘並非伊竊取，當初在警訊
    中，說有竊取那麼多東西，是因警察告訴伊，被害人說有丟掉這些東西，而警察
    說承認偷一樣，和偷好幾樣，多是竊盜，伊才承認的等語。經查：公訴人認被告
    甲○○確有竊取前開物品，除被害人乙○○之指述外，並無其他積極之證據以實
    其說；尤其被告於警訊中對於其行竊之犯行，仍辯稱其係受案外人陳文豪之請託
    前往該處搬家，供詞顯與其在偵查或審理中自白竊盜之犯罪內容不符，足見縱其
    警訊中自承有搬走上開物品，亦難僅憑其警訊中隱匿不實，且與偵審程序相互矛
    盾之陳述，逕為被告有竊取前開物品之依據；此外，本院復查無其他積極之證據
    ，足認被告有竊取前開物品之犯行，此部分原應為無罪之諭知，惟公訴意旨認此
    部分與前開有罪部分有實質上一罪之關係，爰不另為無罪之諭知，附此敘明。
據上論斷，應依刑事訴訟法第二百九十九條第一項前段、刑法第三百二十一條第一項
第一款、第二款，判決如主文。
本案經檢察官蔡名堯到庭執行職務
中    華    民    國        九十     年        十二    月    二十八     日
                                      臺灣臺北地方法院刑事第七庭
                                          法  官  蔡  世  祺
如不服本判決，應於判決送達後十日內，向本院提出上訴狀。
右正本證明與原本無異
                                          書記官  李  文  椿
中    華    民    國        九十     年        十二    月   三十一     日
附錄論罪科刑法條：刑法第三百二十一條第一項第一款、第二款。
一犯竊盜罪而有左列情形之一者，處六月以上五年以下有期徒刑：
  於夜間侵入住宅或有人居住之建築物、船艦或隱匿其內而犯之者。
  毀越門扇、牆垣或其他安全設備而犯之者。
  攜帶兇器而犯之者。
  結夥三人以上而犯之者。
  乘火災、水災或其他災害之際而犯之者。
  在車站或埠頭而犯之者。
二前項之未遂犯罰之。


司法院資訊處製作；財團法人民間司法改革基金會備份。
